臺灣嘉義地方法院民事判決　九十一年度訴字第五六八號
　　原　　　告　乙○○
　　訴訟代理人　丙○○
　　被　　　告　中國農民銀行股份有限公司
　　法定代理人　黃清吉
　　訴訟代理人　甲○○
右當事人間異議之訴事件，本院判決如左：
    主　　文
原告之訴駁回。
訴訟費用由原告負擔。
    事　　實
甲、原告方面：
一、聲明：本院九十年度執字第九三七五號所為之強制執行程序應予撤銷。
二、陳述：
（一）九十年度執字第九三七五號所查封之未保存登記三二九、三三０棟次建物均係
      原告所有，且於被告與債務人間之借貸關係前所建造，依強制執行法第十五條
      之規定提起異議之訴。
（二）原告為陳飛之繼承人，並未拋棄繼承。
三、證據：提出房屋稅繳款書、本院九十年度執字第九三七五號詢價通知影本各一份
    為證。
乙、被告方面：
一、聲明：如主文所示。
二、陳述：
（一）原告係債務人陳飛之繼承人，並未拋棄繼承，依民法第一千一百三十八條、第
      一千一百四十八條及第一千一百五十三條之規定，陳飛之債務應由原告等人連
      帶負擔。
（二）縱該未保存登記之建物係原告所有，原告亦為債務人，被告亦得對其強制執行
      。
三、證據：提出授信擔保品照片、他項權利證明書、抵押權設定契約書、土地登記簿
    謄本、支付命令暨確定證明書、本院函文、陳飛繼承系統表、戶籍謄本影本各一
    份為證。
丙、本院依職權調閱本院九十年度執字第九三七五號執行卷。
    理　　由
一、按第三人就執行標的物有足以排除強制執行之權利者，得於強制執行程序終結前
    ，向執行法院對債權人提起異議之訴；如債務人亦否認其權利時，並得以債務人
    為被告，強制執行法第十五條定有明文。依此規定，主張就執行標的物有足以排
    除強制執行之權利者，需為執行債務人以外之第三人，始得為之。如係執行債務
    人，自不得以執行標的物為其所有為理由，提起第三人異議之訴。
二、本件被告於九十年十一月三十日聲請本院以九十年度執字第九三七五號對原告及
    陳呂月娥等人就附表所示之不動產為強制執行，係提出於八十九年八月四日送達
    予陳飛等債務人之本院八十九年度促字第四三九四號支付命令暨確定證明書為執
    行名義，該支付命令之當事人欄上所列之債務人雖無原告，然所列之債務人陳飛
    已於支付命令確定後之八十九年十月十九日死亡，原告未拋棄繼承，為陳飛之繼
    承人之事實，有被告提出之支付命令暨確定證明書、本院函文、陳飛繼承系統表
    、戶籍謄本影本各一份為證，經本院調閱該執行卷核閱屬實，並為原告所自認，
    被告抗辯原告為陳飛之繼承人，應繼承陳飛之債務，自屬可採。其次，本院上開
    執行事件之詢價通知附表（即本判決附表），就三二九、三三０棟次建物，係記
    載債務人：陳呂月娥、陳明秋等，並未於備考欄註明該棟次建物非原告所有，且
    原告既為上開執行事件之債務人，縱該未保存登記之三二九、三三０棟次建物係
    其所有，依前開規定，亦不得提起異議之訴。從而原告提起本件第三人異議之訴
    ，請求撤銷該執行程序，於法不合，應予駁回。
三、據上論結，原告之訴為無理由，依民事訴訟法第七十八條判決如主文。
中　　　華　　　民　　　國　　九十一　　年　　 十一 　　月　　二十八　　日
~B臺灣嘉義地方法院民事第二庭
~B　　法　官　黃　渙　文
右為正本係照原本作成
如對本判決上訴須於判決送達後廿日內向本院提出上訴狀
中　　　華　　　民　　　國　　九十一　　年　　 十一 　　月　　二十八　　日
~B　　書記官　馮　澤　文
